【裁判字號】    90,上易,193
【裁判日期】    900911
【裁判案由】    竊盜
【裁判全文】
臺灣高等法院花蓮分院刑事判決            九十年度上易字第一九三號
    上  訴  人  臺灣台東地方法院檢察署檢察官
    被      告  乙○○
右列上訴人因被告竊盜案件，不服臺灣台東地方法院九十年度易字第一六０號中華民
國九十年六月五日第一審判決（起訴案號：臺灣台東地方法院檢察署九十年度偵字第
六０六號），提起上訴，本院判決如左：
    主  文
原判決撤銷。
乙○○竊盜，處有期徒刑月，如易科罰金以銀元佰元折算壹日。
    事  實
一乙○○意圖為自己不法之所有，於民國八十九年十一月二十五日（起訴書誤植為二
  十六日）十九時三十分前後，在台東市○○街七十號其與甲○○同居之住處，竊取
  其同居人甲○○所有放置在房間梳妝台上皮包內之現金新台幣一萬一千元。
二案經甲○○訴由台東縣警察局台東分局報請臺灣台東地方法院檢察署檢察官偵查起
  訴。
   理  由
一訊據被告乙○○否認有前揭竊取甲○○現款之事實，辯稱伊與甲○○是男女朋友同
  居之關係，八十九年十一月二十五日伊將上開現金藏放在前開甲○○住處梳妝台右
  側第二層抽屜中整包衛生棉之底部云云，然查：
  1.告訴人甲○○於偵查中明白陳述，渠所有之現金新台幣一萬一千元係在「隔日在
    化妝台的另外一個抽屜找到的」云云。經檢察官進一步訊問，告訴人更明確陳稱
    「是（發現錢失竊後的第二天才在另外一個抽屜找到失竊的錢）」，「是（二十
    七日）白天找到的，不記得幾點鐘了」云云。檢察官於告訴人明確陳述渠係在八
    十九年十一月二十七日即已經找到原先失竊之右開現金後，再質問告訴人為何於
    找到失竊之現金後，仍於八十九年十二月五日向警察謊稱失竊現金時，告訴人自
    覺無言以對而表示「我不知道如何說」。經諭知具結之義務及偽證之處罰後又表
    示不願具結，顯見告訴人於偵查中企圖以謊言迴護被告，其所為證言即不足採信
    。
  2.告訴人既於偵查中明確陳稱渠係在八十九年十一月二十七日，在化妝台另外一個
    抽屜中找到失竊之右開現金，惟在審判中又稱是於「做完筆錄後，過了兩、三天
    我碰到他的時候他告訴我錢在衛生棉裡面，我回去，有找到」，就渠究竟係於何
    時「找到」原先失竊之情節，前後所述不一；另告訴人於偵查中陳稱渠在至台東
    縣警察局台東分局東興派出所製作筆錄的「第二天」就去和警員說不要告了，但
    於審判中，卻稱渠是於「做完筆錄後，過了兩、三天我碰到他的時候他告訴我錢
    在衛生棉裡面，我回去，有找到」云云。告訴人既係在「做完筆錄後，過了兩、
    三天」才在衛生棉裡面找到失竊之現金，又豈可能在製作警訊筆錄的「第二天」
    就去向警員表示撤回告訴之意？又告訴人於偵查中陳稱渠事後有找被告並要求被
    告返還所竊現金，但被告「說他沒有拿」，所以不還錢，但於審判中卻又改稱被
    告在電話表示錢在花蓮，所述相互矛盾。更有甚者，告訴人在審判中具結後證稱
    ：「打電話時被告有來接，我問他錢是不是你拿的，他說他在花蓮，叫我去花蓮
    拿，因為太遠了所以我沒有去拿，事後都沒有碰過面，用電話聯絡在電話中吵架
    ，他叫我去拿，我就說你不還錢我就告你」（見原審九十年五月十五日訊問筆錄
    ），同日之審判程序中，隨後又稱「做完筆錄後，過了兩、三天我碰到他的時候
    他告訴我錢在衛生棉裡面，我回去，有找到」云云。告訴人自己對於被告究竟有
    無在見面時或電話中告知告訴人錢之所在一點，在同一天中所為之證言即已自相
    矛盾，更與被告在同日之訊問中所供「我哥哥就把電話拿給我聽，我跟她說我有
    拿她的錢，但是我人在花蓮，如果要錢來花蓮拿，她就說如果不還錢，就要告我
    ，其間她還有打電話給我要我還錢，我說我已經花完了」（見原審九十年五月十
    五日訊問筆錄）云云，完全不符，亦見告訴人所為有利被告之陳述與被告之辯解
    亦多有齟齬之情形。
二綜上所述，被告於審判中所為之辯解及告訴人所為有利被告之證言顯非實情，被告
  犯行洵堪認定。
三核被告所為，係犯刑法第三百二十條第一項之竊盜罪，被告行竊之地點係其與被害
  人同居之處所，不生侵入他人住宅行竊之問題，起訴法條認被告所為係犯刑法第三
  百二十一條第一項第一款之加重竊盜罪，容有誤會，起訴法條應予變更。原審採信
  告訴人附合被告辯解之不實證言為被告無罪之判決，經核即有未當，因撤銷原判決
  ，並審酌被告一切犯罪情狀，量處如主文所示之刑，並諭知如易科罰金之折算標準
  。
據上論斷，應依刑事訴訟法第三百六十九條第一項前段、第三百六十四條、第三百條
、第二百九十九條第一項前段，刑法第三百二十條第一項、第四十一條，罰金罰鍰提
高標準條例第一條前段、第二條，判決如主文。
本案經檢察官翟光軍到庭執行職務。
中      華      民      國      九十      年    九    月   十一     日
                                    審判長法官  謝  志  揚
                                          法官  何  方  興
                                          法官  蔣  有  木
右正本證明與原本無異。
本件不得上訴。
                                        書記官  陳  有  信
中      華      民      國      九十      年    九      月   十一     日


司法院資訊處製作；財團法人民間司法改革基金會備份。
